臺灣桃園地方法院刑事判決
109年度訴字第493號
公  訴  人  臺灣桃園地方檢察署檢察官  
被      告  林少閎（原名林春兆） 




選任辯護人  秦嘉逢律師
上列被告因違反槍砲彈藥刀械管制條例案件，經檢察官提起公訴
（108年度偵字第34025號），本院判決如下：
    主  文
乙○○無罪。
扣案如附表編號一、三所示之物沒收。
    理  由
一、公訴意旨略以：被告乙○○明知可發射金屬或子彈具有殺傷力
    之各式槍枝及具有殺傷力之子彈，係槍砲彈藥刀械管制條例
    所列管之物品，未經主管機關許可，不得寄藏，竟基於寄藏
    具有殺傷力之改造槍枝及子彈之犯意，於民國108年10月底
    某日晚間6時許，在桃園市○○區○○街000號其經營之汽車美容
    店內，受自稱「丁○○」之男子委託，代為保管如附表所示之
    改造槍枝2支及子彈，將之藏放在上址汽車美容店內而持有
    。嗣於108年12月1日上午10時30分許，為警持本院核發之搜
    索票至上址汽車美容店執行搜索，扣得如附表所示改造槍枝
    2支及子彈。因認被告乙○○涉嫌犯槍砲彈藥刀械管制條例第8
    條第4項之未經許可寄藏改造槍枝、同條例第12條第4項之未
    經許可寄藏子彈罪嫌等語。
二、按犯罪事實應依證據認定，無證據不得認定其犯罪事實，刑
    事訴訟法第154 條第2 項定有明文。次按事實之認定，應憑
    證據，如未能發現相當證據，或證據不足以證明，自不能以
    推測或擬制之方法，為裁判基礎；且認定犯罪事實所憑之證
    據，雖不以直接證據為限，間接證據亦包括在內，然而無論
    直接證據或間接證據，其為訴訟上之證明，須於通常一般之
    人均不致有所懷疑，而得確信其為真實之程度者，始得據為
    有罪之認定，倘其證明尚未達到此一程度，而有合理之懷疑
    存在而無從使事實審法院得有罪之確信時，即應由法院為諭
    知被告無罪之判決。復按刑事訴訟法第156 條第2 項規定，
    被告或共犯之自白，不得作為有罪判決之唯一證據，仍應調
    查其他必要之證據，以察其是否與事實相符。是被告之自白
    ，雖為證據之一種，但必與事實相符者為限，若其自白顯有
    疑義，而審理事實之法院，就其職權調查之所得，仍未能證
    明其自白確與事實相符者，自不得據為認定犯罪事實唯一之
    基礎；亦即法院應調查必要證據，以察其是否與事實相符之
    規定，係指被告雖自白犯罪，仍應就其他必要證據從事調查
    ，以察其自白之虛實者而言，亦即被告之自白不得作為認定
    犯罪之唯一證據，而須以補強證據證明其確與事實相符。
三、公訴人認被告乙○○上開未經許可受寄藏本案槍彈罪嫌，無非
    係以被告乙○○於警詢及偵訊時之供述、內政部警政署刑事警
    察局109年1月3日刑鑑字第1088028240號鑑定書、苗栗縣警
    察局搜索扣押筆錄暨扣押物品目錄表、查獲現場照片、扣案
    槍枝及子彈初步檢視照片等為其主要論據。
四、訊據被告乙○○固坦承本案汽車美容場為其所經營，扣案如附
    表所示槍、彈為警於108年12月1日上午10時30分許在上開汽
    車美容廠內所扣得等情，惟堅決否認有何未經許可寄藏槍彈
    犯行，辯稱：扣案如附表1、2所示衝鋒槍及子彈應該是「丁○○」的，「丁○○」原經營該汽車美容場，我有看過「丁○○」
    拿裝有該槍彈之袋子，我是後來接手，我不知道汽車美容場
    內有該槍彈，我沒有幫「丁○○」保管該槍彈；附表3、4所示
    手槍及子彈我也不知道是誰的，是後來聽戊○○說是他的；我
    沒有受任何人委託保管該槍彈；在警詢、偵查中說本案槍彈
    「丁○○」要我保管的，是因為警察說要有人承認，才會承認
    等語。辯護人則為其辯稱：被告於偵查之自白係受誤導而為
    ，且與事實不符，扣案槍彈分係「丁○○」與戊○○所有及藏放
    ，與被告無涉；且本案欠缺補強證據，不得以被告之自白為
    唯一證據等語。
五、經查：
　㈠被告為上址1樓汽車美容場之店長，本件扣案如附表所示1、2
    所示槍彈，係於108年12月1日上午10時30分許，為警在上開
    汽車美容場1樓工作區旁洗衣機後方櫃子後之黑色背包內所
    扣得；扣案如附表所示3、4所示槍彈，亦係同日為警在上開
    汽車美容場1樓辦公室區之某辦公桌抽屜內之白色袋子所扣
    得，此為被告所不爭執，並有本院108年度聲搜字第1101號
    搜索票、苗栗縣警察局搜索扣押筆錄暨扣押物品目錄表、扣
    案附表所示槍枝及子彈初步檢視照片、查獲附表所示扣案物
    地點之現場照片及現場勘驗密錄器檔案及翻拍照片在卷可參
    （見偵卷第15-25、555-560、573-577、585、587頁；本院
    卷第283-288頁）；而扣案如附表所示之物，經送請內政部
    警政署刑事警察局以檢視法、性能檢驗法、動能測試法進行
    鑑驗，鑑驗結果詳如附表編號1 至4 所示備註欄所示內容，
    有附表鑑定結果欄之鑑定書在卷可參，足認扣案如附表編號
    1 至4 所示之槍枝、子彈均具有殺傷力，是此部分事實，均
    可認定。
　㈡按所謂寄藏，係指受寄他人之物，為之隱藏而言，且寄藏者
    ，須有受寄代藏之犯意與行為，始足當之。再槍砲彈藥刀械
    管制條例第8條第4項、第12條第4項，均係將「持有」與「
    寄藏」為分別之處罰規定，而寄藏與持有，均係將物置於自
    己實力支配之下，僅寄藏必先有他人之持有行為，而後始為
    之受「寄」代「藏」而已。故寄藏之受人委託代為保管，其
    保管之本身，亦屬持有。不過，此之持有係受寄之當然結果
    ，故僅就寄藏行為為包括之評價，不應另就持有行為予以論
    罪。是上開㈠證據僅能證明被告擔任店長之1樓汽車美容場內
    洗衣機後方櫃子、1樓辦公室某辦公桌抽屜內藏放有本案槍
    彈之客觀事實，至於被告主觀上是否知悉此情，是否有受人
    委託代為保管本案槍彈之行為及犯意，仍應憑其他具體證據
    始能認定，尚難逕以檢察官所舉之上開證據，即率爾認定被
    告有持有、寄藏本案槍彈犯行，是本件應與審究者即為被告
    是否有受人委託代為保管本案槍彈之行為及犯意？
　㈢被告於108年12月2日警詢時固坦承：警方於1樓所查獲之本案
    槍彈，是我所持有的，但是這些東西不是我所有，來源是一
    名叫「丁○○」的男子寄放在我這替他保管的，編號15之男子
    是交付我槍枝替他保管的男子「丁○○」；大約是在108年10
    月底（正確時間我忘了），「丁○○」將本案槍彈拿到汽車美
    容場給我，要我先找地方藏放，「丁○○」要我將附表1、2所
    示衝鋒槍及子彈藏放在汽車美容場內洗衣機旁櫃子的後方；
    附表3、4所示手槍及子彈放在1樓辦公室我的辦公桌右手邊
    第3個抽屜裡；我不知道為何「丁○○」要交給我保管，因為
    如果不順從他的意思，他容易發脾氣，會找我麻煩，所以我
    才替他藏放槍彈；我忘記當時有何人在場，但己○○確實知道
    這件事情，我只有在藏放的當時看過幾眼，沒有拿在手上把
    玩、試射過，我沒有資料可以證明是「丁○○」寄放給我，但
    查獲當時的證人己○○可以證明是「丁○○」寄放給我的，我是
    迫於無奈才幫「丁○○」藏放的；該址是「丁○○」承租及負責
    的，但汽車美容場實際的經營者是我，我沒支領「丁○○」的
    薪水，該店所有的營運開銷是我自負盈虧，與「丁○○」沒有
    關係等語（見偵卷第31-45頁），並經本院於109年12月29日
    勘驗上開筆錄錄音檔案，經核大致相符（見本院卷第122-13
    5頁）；於108年12月2日偵查中亦供稱：扣案如附表所示之
    物是「丁○○」叫我先保管，如果不幫他保管，他就會生氣，
    他叫我放在上址洗衣機後面及我辦公桌地上的抽屜，警方搜
    到時，我有坦承是我放的，我坦承違反槍砲彈藥刀械管制條
    例等語（見偵卷第599-560頁），惟於本院審理時則改稱：
    我否認犯罪，在偵查中會坦承是因為做筆錄的前一天警察說
    有一定要有一人留下來，說留下來不會怎麼樣，我也怕被「
    丁○○」報復，所以就這樣子說，想說沒事就好；但我不知道
    槍枝、子彈為何會在汽車美容場，我只是看過「丁○○」拿著
    被警方查扣裝有衝鋒槍的袋子走動，但我不知道「丁○○」何
    時藏放的，「丁○○」本來是汽車美容場的人，我是後來才接
    手經營的；我後來離開地檢署回到汽車美容場後，己○○、戊○○等人在該處，我有詢問抽屜裡的槍是怎麼回事，戊○○表示
    槍是他的，他會去自首，該抽屜原本是「小白」使用，但他
    回越南很久了，後來大家都會使用該辦公桌後等語（見本院
    卷第76-77頁），從被告歷次供述可知，其雖曾於警詢、偵
    查中坦承犯行，供稱係受「丁○○」委託保管本案槍彈，惟嗣
    於審判中則否認前詞，前後迥異，非無瑕疵可指，是其曾為
    之自白是否與事實相符，顯非無疑，仍應調查其他必要之證
    據，不得以此自白據為認定被告犯罪事實之唯一證據。
　㈣證人己○○固曾於108年12月1日警詢時證稱：我之前有看到今
    天遭警方查扣之附表所示之物是1名叫「丁○○」的男子寄放
    給被告請他保管的，所以被告不是真正所有人；該址是「丁○○」承租的，因為是違建所有沒辦法申請營業登記，震撼汽
    車美容公司並沒有登記負責人，但店長是被告，我當時在店
    裡玩手機遊戲等語（見偵卷第179-189頁），惟於本院審理
    時則改證稱：我是在警方案發當日查獲附表所示之物才知道
    這些東西在汽車美容場，這些槍彈是「丁○○」的，因為他有
    跟我講過他玩生存遊戲槍枝的東西，但我不知道那是真的還
    是假的，也不知道是不是都是「丁○○」的，我當時認知槍枝
    應該都是「丁○○」的；後來有也聽戊○○說附表3所示金牛座
    手槍是他的，被告應該是不知道，戊○○有說他要出來認；我
    在警詢時只有說東西不是被告的，沒有說是「丁○○」請被告
    保管的，我猜應該是警方照之前的筆錄複製貼上，但我沒有
    看到，因為當時確實沒有陳述是「丁○○」請被告保管，簽名
    的時候我沒有注意有沒有記載這一段，警方只有跟我說那邊
    要蓋章而已；案發當日印象中有快10個人被帶回警局，我和
    被告在製作筆錄前，曾與某員警在一間小房間內，某警員就
    說要有人扛毒品和槍，不然就出不來，因為警方說我是初犯
    ，頂多罰款而已，而愷他命1包毒品是在我桌子那邊搜到的
    ，所以我就承認該毒品是我的，但我也不知道是誰放的，後
    面被告留下來，我不知道後續；我跟「丁○○」和另一人合租
    該址，我是做中古車的，被告是美容部的店長，應該是「丁○○」雇用被告當美容部店長等語（見本院卷第309-323頁）
    ，足見證人己○○就本案槍彈是否為「丁○○」交付被告保管一
    節之證述，前後迥異，且經本院向承辦員警調閱相關製作筆
    錄時之錄音檔案，因隨身碟資料毀損遭還原而未能提供，有
    苗栗縣警察局11年4月8日函所附職務報告在卷可參（見本院
    卷第361-頁），則關於證人己○○於警詢中證述係本案槍彈係
    由「丁○○」交付被告保管之相關證詞，即難謂無瑕疵可指，
    不足以作為認定被告有受寄藏本案槍彈犯行之證據。
  ㈤證人甲○○於本院審理時證稱：搜索當日因搜索範圍很大，所
    以有好幾個單位一起去共同搜索，我只是其中一個小隊長，
    我個人是沒有聽到被告有當場說本案槍彈是他的或是來源為
    何，但在現場搜索時，一定是先蒐證，蒐證完之後會詢問在
    場人扣案物是誰的，這樣才知道扣案物是誰的要帶誰回去或
    全部帶回去，一定會當場釐清查扣的東西是誰的，一定是有
    人承認、確認後是你的，我們才會將人來回警局詢問；當日
    查獲數量很多，在現場就當場確認在哪裡查到的扣案物是誰
    的，都有人承認，所以不需要求任何人用扛的、都有人承認
    ，現場眾目睽睽之下，十幾二十個警察在場，也不可能當場
    要求在場人要承認什麼，然後就分配誰坐哪一台車子戒護回
    警局；當日將被告等人帶回後，被告並未與其他被告在一起
    ，是各自在訊問室，犯罪嫌疑人我們會在不同的地方製作筆
    錄，因為當天帶回的人很多，又要鑑識什麼的，整理證物，
    事情非常多，也要釐清什麼東西是現場當時誰承認持有的、
    在哪裡查扣的，然後分配任務，我是因為人手不夠，才會去
    製作被告的筆錄，我在被告製作筆錄前並沒有要求一定要有
    人承認、教被告怎麼說，這些在現場都已經有釐清了；製作
    筆錄時，被告說的內容與我們在現場釐清出來的情況並沒有
    不一致，我是根據被告怎麼回答就怎麼打，且當日被告有律
    師在場，我們不可能要求被告承認什麼事情等語（見本院卷
    第243-257頁），是依證人甲○○證述於搜索現場即當場與相
    關在場人確認查獲槍彈、毒品之管領者，並分別製作筆錄等
    情，核與為警搜索時在場者即證人苗豐年於警詢證稱：我不
    知道那裡有那些東西，附表所示之物為被告承認所有，2樓
    查獲之925 手槍1 支含彈匣1個、zoraki925 手槍1 支含彈
    匣1 個、手槍子彈27發是陳致菘承認所有，三級毒品愷他命
    1包是己○○承認所有，我不知道他們作何用途，我不認識被
    告、己○○、陳致菘，我也是聽他們承認才知道他們名字，我
    是與劉昱廷去洗車等語大致相符（見偵卷第259-269頁），
    而其中2樓遭查獲之另案槍枝，為證人陳致菘所持有並因而
    經本院以109年度訴字第457號判決判處非法持有槍支罪，嗣
    經臺灣高等法院110年度上訴字第1672號、最高法院111年度
    台上字第776號判決上訴駁回確定，1樓辦公桌內遭查獲之毒
    品1包（含第二級毒品成分)，為證人己○○所有，並因而經本
    院以110年度桃簡字第106號判處持有第二級毒品罪行確定，
    有上開各判決在卷可參，是證人甲○○證述本案於現場已大致
    釐清扣案物持有、管領狀況等情，其等並無對被告施以不正
    訊問等情及必要，尚屬可信，是被告於警詢、偵查中之自白
    ，應無不具任意性之情形；惟證人甲○○亦證稱其於現場時並
    無聽聞被告表示本案槍彈為其所有或來源為何，復觀諸證人
    苗豐年上開證述聽聞被告承認本案槍彈為其所有，亦與被告
    於偵查中證稱本案槍彈非其所有、係「丁○○」交付保管等語
    ，尚有歧異，足見於搜索現場被告應係籠統、概括承認本案
    槍彈係於其所管領之汽車美容場內所扣得、持有，是證人甲○○、證人苗豐年之上開證述，均仍不足以佐證被告於警詢供
    稱本案槍彈為「丁○○」所交付保管一情，確與事實相符。
　㈥又自附表1、2所示槍彈係裝於黑色背包內藏放於1樓工作區旁
    洗衣機後方櫃子後面，觀諸該汽車美容場為工作場地，尚非
    被告個人使用之場所，依搜索在場之證人即未成年人羅○輝
    於警詢時供稱：我認識的是被告、己○○，其他人我都不認識
    ，我今天1早9點第一個去開門，之後整理完我的工作後，休
    息不久警方就來了，該址我聽己○○說是「丁○○」承租的，負
    責人也是「丁○○」，我不知道店長是誰等語（見偵卷第443-
    453頁），而證人己○○、戊○○於本院審理時分別證稱己○○與
    「丁○○」與另一人向房東分租本案地址廠房，戊○○亦分租門
    口檳榔攤等語（見本院卷第323-324、406-408頁），證人陳
    聖霖於警詢證稱：我只認識自己承認持有毒品的己○○，我是
    去那邊找己○○聊天等語（見偵卷第329-337頁），證人倪長
    永於警詢證稱：我只認識自己承認持有毒品的己○○，我和陳
    聖霖一起去找己○○聊天等語（見偵卷第299-307頁），足見
    本案汽車美容場，確實往來人員眾多，是實無法排除本案槍
    彈係由他人擅自放置在本案汽車美容場之可能；再依證人己○○於本院審理時證稱所以指述本案槍彈為「丁○○」所有，係
    因「丁○○」玩生存遊戲持有槍枝，因而認本案槍枝均為「丁○○」所有，當時不知真的假的等語，業如前述，核與被告供
    稱：有看過「丁○○」拿裝有附表1、2所示衝鋒槍、彈之黑色
    背包，而附表1、2所示之物係自該黑色背包取出，因而認該
    槍彈為「丁○○」所有等語大致相符，則被告主觀上是否確切
    知悉本案槍彈為具有殺傷力之槍枝而仍受寄保管，亦非無疑
    。
　㈦再被告辯稱附表3、4所示槍彈為證人戊○○所有、藏放，並提
    出其與證人戊○○間之通訊軟體對話紀錄，記載：「（109年5
    月9日）被告：富哥，你可能要先自首了，我收到單子了，
    我如果開庭才說，這樣就不是自首了」、「戊○○：有空打給
    我，琳有說，我忘記下載臉書了」、「（109年5月22日）7
    月14日開庭，要自首要趕快，不然真的會害到我」、「戊○○
    ：我知道了，等我消息，最近上班比較忙，都一直加班」等
    語，有上開通訊軟體對話紀錄在卷可參（見本院卷第91-93
    頁），證人戊○○於本院審理時亦坦承上開對話紀錄為其與被
    告之對話內容，內容是關於本案被告違反槍砲彈藥刀械管制
    條例案件等情（見本院卷第頁404-405），雖其未坦承附表3
    、4槍彈確為其所有、藏放，然依上開對話紀錄過程觀之，
    戊○○對於被告表示附表3、4所示槍彈既為其所有，應前往自
    首一節，並未積極否認，反而回稱我知道了，等我消息，復
    佐以證人己○○於本院審理時亦證稱戊○○有表示附表3、4所示
    槍彈是戊○○所藏放，業如前述，且附表3、4所示槍彈係裝在
    白色袋子內直接放置於1樓共同辦公室內之某辦公桌抽屜內
    ，上開辦公室內有3張辦公桌，抽屜未見上鎖，而戊○○於案
    發期間亦係分租該址門口擺設檳榔攤，進入上開辦公室即為
    容易，是被告辯稱附表3、4所示槍彈係戊○○所有，尚非全然
    不可信，是尚難單憑附表3、4所示槍彈係於上開辦公桌抽屜
    內查獲，即得據此認定附表3、4所示槍彈為被告所寄藏。
六、綜上，被告雖曾自白犯行，然前後不一，綜觀全卷又無補強
    證據足資佐證其自白與事實相符，本件依檢察官所提出之證
    據及現存卷證資料，尚未達於通常一般之人均不致有所懷疑
    ，而得確信被告有檢察官所指之未經許可寄藏改造槍枝、子
    彈犯行，無從使本院形成被告有罪之心證，自應為有利於被
    告之認定，既不能證明被告犯罪，依前開法律規定及說明，
    自應為被告無罪之諭知。
七、沒收部分
　㈠按沒收，除有特別規定者外，於裁判時並宣告之；違禁物或
    專科沒收之物得單獨宣告沒收；第38條第2項、第3項之物、
    第38條之1第1項、第2項之犯罪所得，因事實上或法律上原
    因未能追訴犯罪行為人之犯罪或判決有罪者，得單獨宣告沒
    收，刑法第40條定有明文。又刑法沒收制度，係將沒收去從
    刑化，並引進單獨宣告沒收之規定，除對特定行為人所犯特
    定之罪之一般刑事程序（即主體程序）外，另設專門對物沒
    收之客體程序。而得適用單獨宣告沒收之程序者，不論是犯
    罪物或利得沒收，亦不分是行為人或第三人之沒收，皆包括
    在內，抑且對違禁物或專科沒收之物，亦可單獨宣告沒收。
    惟對物沒收之客體程序，亦可能附隨於已開啟之主體程序，
    亦即於起訴後始因事實上或法律上之原因，而無法為有罪之
    判決，或雖不能證明被告犯罪，但檢察官聲請沒收者為違禁
    物或專科沒收之物時，亦非不得為單獨宣告沒收。從而，單
    獨宣告沒收於已對被告起訴之案件，即屬學理上所稱附隨於
    主體程序之不真正客體程序，於法院為不受理、免訴或無罪
    判決時，倘可認依檢察官起訴書之記載，或檢察官於言詞辯
    論終結前，已口頭或書面提出沒收之聲請，基於訴訟經濟原
    則，仍應肯認此種主、客體程序之轉換，即法院得於為上述
    判決時，並為單獨宣告沒收之諭知（最高法院110年度台上
    字第3580號判決意旨參照）。
  ㈡扣案如附表1、3所示之槍枝，經送鑑定認具有殺傷力，均為
    違禁物，不問屬於犯人與否，均應依刑法第38條第1 項之規
    定宣告沒收，本件被告被訴非法寄藏具殺傷力槍枝之犯行，
    雖經本院諭知無罪在案，然因檢察官於起訴書已載明聲請沒
    收之旨，本院基於訴訟經濟原則，爰依刑法第38條第1項、
    第40條第2項之規定，單獨宣告沒收之。
　㈢扣案如附表編號2 、4 所示之原具有殺傷力並經試射完畢之
    非制式子彈37顆、11顆，制式子彈共1顆，既於鑑驗過程中
    擊發，已失其違禁物之性質，自無庸為沒收之諭知。
據上論斷，應依刑事訴訟法第301條第1項、刑法第38條第1項、
第40條第2項，判決如主文。　　　　
本案經檢察官丙○○提起公訴，檢察官高玉奇到庭執行職務。
中　　華　　民　　國　　111 　年　　6 　　月　　30　　日
                  刑事第五庭  審判長法  官  呂世文
                                    法  官  陳郁融
                                    法  官  李敬之
以上正本證明與原本無異。
如不服本判決應於收受判決後20日內向本院提出上訴書狀，並應
敘述具體理由。其未敘述上訴理由者，應於上訴期間屆滿後20日
內向本院補提理由書(均須按他造當事人之人數附繕本)「切勿逕
送上級法院」。 
       　　　　　　　　　　　　　　　書記官　鐘柏翰　
中　　華　　民　　國　　111 　年　　7 　　月　　1 　　日

附表：　　　
編號 扣案物名稱及數量 鑑定結果 備註 1 衝鋒槍1支（槍枝管制編號：0000000000） 1.係改造槍枝，由仿步槍製造之槍枝，換裝土造金屬槍管、土造金屬槍機而成，擊發功能正常，可供擊發適用子彈使用，認具殺傷力。 2.內政部警政署刑事警察局109年1月3日刑鑑字第1088028240號鑑定書（見偵卷第643-647頁） 1樓洗衣機後方櫃子之黑色背包內 2 衝鋒槍子彈37顆 1.均係非制式子彈，由口徑9mm制式空包彈組合直徑約8.9mm金屬彈頭而成，均可擊發，認具殺傷力。 2.內政部警政署刑事警察局109年1月3日刑鑑字第1088028240號鑑定書（見偵卷第643-347頁） 3.內政部警政署刑事警察局109年7月3日函（本院卷第71頁） 1樓洗衣機後方櫃子之黑色背包內 3 手槍1支（槍枝管制編號：0000000000） 1.係改造手槍，由仿半自動手槍製造之槍枝，換裝土造金屬槍管而成，擊發功能正常，可供擊發適用子彈使用，認具殺傷力。 2.內政部警政署刑事警察局109年1月3日刑鑑字第1088028240號鑑定書（見偵卷第643-347頁） 1樓辦公室內某辦公桌抽屜內之白色袋子 4 13顆（其中1顆不具殺傷力） 1.1顆係口徑9x19mm制式子    彈，經試射，可擊發，認    具殺傷力。 2.12顆，認均係非制式子   彈，由金屬彈殼組合直徑   約8.9mm金屬彈頭而成，11   顆均可擊發，認具殺傷   力；1顆，無法擊發，認不   具殺傷力。 3.內政部警政署刑事警察局109年1月3日刑鑑字第1088028240號鑑定書（見偵卷第643-347頁） 4.內政部警政署刑事警察局109年7月3日函（本院卷第71頁）　 1樓辦公室內某辦公桌抽屜內之白色袋子